臺灣高雄地方法院民事判決　　　　　　　109年度訴字第508號
原　　　告　黃文一　

被　　　告　洪信宏　

　　　　　　陳政男　
　　　　　　郭旻榮　




上列當事人間請求侵權行為損害賠償事件，原告提起刑事附帶民
事訴訟（108年度附民字第655號），經刑事庭移送前來，本院於
民國110年11月10日言詞辯論終結，判決如下：
    主  文
被告應連帶給付原告新臺幣壹拾貳萬貳仟玖佰壹拾參元，及自民
國一０八年十一月十六日起至清償日止，按週年利率百分之五計
算之利息。
原告其餘之訴駁回。
訴訟費用由被告連帶負擔。
本判決第一項得假執行，但被告如以新臺幣壹拾貳萬貳仟玖佰壹
拾參元為原告預供擔保，得免為假執行。
    事實及理由
一、按當事人因患病不能於言詞辯論期日到場者，如無可認為有
    不能委任訴訟代理人到場之情形，即非民事訴訟法第386 條
    第2 款所謂因不可避之事故而不到場（最高法院28年渝上字
    第1574號判例意旨參照）。又審判長以職權所定之言詞辯論
    期日，非有重大理由法院不得變更或延展之，故當事人已受
    合法之通知後，雖聲請延展期日，然未經法院裁定准許前，
    仍須於原定日期到場，否則即為遲誤，法院自得許到場之當
    事人一造辯論而為判決。是當事人因請假不能於言詞辯論期
    日到場者，如無可認為有不能委任訴訟代理人到場之情形，
    即非屬不可避之事故，自非民事訴訟法第386 條第2 款所謂
    因正當理由而不到場（最高法院94年度台上字第1300號判決
    意旨參照）。本件被告洪信宏、陳政男均經合法通知，未於
    最後言詞辯論期日到場，其中洪信宏係無正當理由拒絕借提
    到庭，亦未委任訴訟代理人到場，而陳政男雖於民國110 年
    11月10日開庭當日，以其將進行手術為由來電請假，惟本院
    開庭通知係於民國110 年10月7 日送達陳政男之住所，之後
    110 年10月15日陳政男始因病就醫，進而住院治療至11月10
    日進行手術，此有送達證書、高雄市立小港醫院出具之診斷
    證明書可證〔見本院109 年度訴字第508 號卷（下稱訴字卷
    ）第181 頁、限制閱覽卷〕，陳政男住院前既已知開庭期日
    ，從住院至開庭日亦長達25日可安排出庭事宜，其未敘明有
    何不能委任訴訟代理人到場之情事，則其請假事由，即非屬
    不可避之事故，非民事訴訟法第386 條第2 款所謂因正當理
    由而不到場之情形，復核無民事訴訟法第386 條所列其他各
    款情形，爰依原告之聲請，由其一造辯論而為判決。
二、原告主張：洪信宏夥同其友人陳政男、被告郭旻榮於107 年
    5 月10日20時許，至原告位於高雄市苓雅區海邊路住處（地
    址詳卷）之1 樓大廳等候，嗣於同日21時許，見原告返回住
    處大廳，即叫住原告至大廳休息區與洪信宏見面，隨後被告
    3 人以大廳不能抽菸為由，要求至原告住處討論事情，原告
    因認識洪信宏，不疑有他，遂將被告3 人帶回住處。被告3
    人進入原告住處後，向原告表明欲討回原告先前向洪信宏借
    用之黃金茶具組，惟原告稱其並未借用，且不知此事，被告
    3 人聽聞後竟共同徒手毆打原告，致原告受有右臉、頭枕部
    、右臂、下腹壁多處瘀腫之傷害，嗣被告3 人為逼迫原告賠
    償黃金茶具組之價額，更輪流看守原告，取走原告之手機，
    要求原告使用手機時，必須開啟擴音，以防其向外求援，而
    將原告私行拘禁在其住處。原告為求脫身，只得將其第一商
    業銀行帳號0000000**** 號帳戶（完整帳號詳卷，下稱第一
    銀行帳戶）之提款卡及密碼交予洪信宏，任憑洪信宏於同日
    22時57分許，前往ATM 提款機提領新臺幣（下同）3 萬元，
    而行無義務之事。繼之於翌（11）日上午某時許，在仍受拘
    禁下，應洪信宏之要求，簽立票面金額420 萬元之本票予洪
    信宏，並在洪信宏預先製作之切結書上簽名，而行無義務之
    事。原告即佯以欲賣掉股份向友人籌錢償還為由，取信於被
    告3 人，於同日11時37分許，駕車搭載被告3 人欲前往友人
    住處，途中原告將車開往高雄市政府警察局苓雅分局成功路
    派出所求救後，行動自由始回復。被告3 人上開行為，業經
    本院刑事庭以108 年訴字第578 號刑事判決認定共同犯私行
    拘禁罪、傷害罪（下稱系爭刑案）。而原告因上開傷勢，支
    出2913元醫藥費，並遭被告3 人脅迫供出提款卡密碼，遭洪
    信宏領取存款而損失3 萬元，另遭被告剝奪人身自由、脅迫
    簽發本票、切結書，身體、自由、財產權遭被告不法侵害，
    精神上驚恐、餘悸猶存，亦受有非財產上損害。為此依民法
    第184 條第1 項前段、第185 條第1 項、第195 條第1 項前
    段，提起本訴，請求被告連帶賠償醫藥費2913元、存款損失
    3 萬元、慰撫金50萬元，合計53萬2913元，並聲明：被告應
    連帶給付原告53萬2913元，及自起訴狀繕本翌日起至清償日
    止，按週年利率5 ﹪計算之利息。
三、被告則均以︰不爭執被告3 人有在107 年5 月10日21時許至
    原告住處，迄於翌（11）日11時37分許始與原告一同離開，
    並由原告駕車搭載被告3 人開至派出所。亦不爭執在原告住
    處期間有動手毆打原告成傷，洪信宏有持原告第一銀行帳戶
    之提款卡至ATM 提領3 萬元、原告有簽立面額420 萬元本票
    、切結書予洪信宏等情，但被告並無限制原告之自由或脅迫
    原告，原告曾於91年底向洪信宏借走一組黃金茶具組（1 只
    茶壺及4 個茶杯），卻將之侵占而變賣，洪信宏已尋找原告
    多年，當天等待許久見到原告，原告卻矢口否認借用黃金茶
    具組，被告3 人氣憤難平才毆打原告，之後原告承認已將黃
    金茶具組變賣，並有誠意照價賠償，始自願交出提款卡及簽
    立本票、切結書，原告嗣後反悔，才誣指被告對其妨害自由
    。倘被告3 人有限制告訴人之行動自由，原告何不在離開住
    處大廳時，立即向管理員求救？且被告如確有限制原告行動
    自由，依常理不會讓原告自行開車，遑論開去派出所。被告
    3 人確有共同毆傷原告，同意賠償原告受傷醫藥費2913元，
    但並無不法侵害原告財產權、自由權，不同意賠償存款損失
    3 萬元、慰撫金50萬元，且被提領之3 萬元是由洪信宏收取
    使用，陳政男、郭旻榮並未取得，另刑事判決已宣告此3 萬
    元為犯罪所得應予沒收，原告不得再重複請求被告賠償等語
    ，資為抗辯。並均聲明︰原告之訴駁回。
四、兩造不爭執事項：
  ㈠原告認識被告洪信宏，不認識被告陳政男、郭旻榮。被告3
    人於107 年5 月10日20時許，至原告位於高雄市苓雅區海邊
    路之住處1 樓大廳等候原告出現，嗣於同日21時許，見原告
    返回住處大廳後，即叫住原告，要求至原告住處討論事情，
    原告遂將被告3 人帶回住處。
  ㈡被告3 人於107 年5 月10日21時許至原告住處後，即待在原
    告住處，迄於翌（11）日11時37分許，始與原告一起離開原
    告住處，期間被告3 人曾輪流因接送家人、買宵夜或提領原
    告帳戶內存款而短暫離開又返回。被告3 人於翌（11）日11
    時37分許，與原告一起離開原告住處，並由原告駕車搭載被
    告3 人外出，原告之後將車開往高雄市政府警察局苓雅分局
    成功路派出所。
  ㈢被告3 人在原告住處期間，有共同毆打原告，導致原告受有
    右臉、頭枕部、右臂、下腹壁多處瘀腫之傷害。
  ㈣被告3 人在原告住處期間，被告洪信宏有單獨持原告第一銀
    行帳戶之提款卡至ATM 提領3 萬元，提領之3 萬元現金由洪
    信宏收取，原告另有簽發警卷45頁所示票面金額420 萬元之
    本票1 張、在警卷47頁所示之切結書上簽名後交予洪信宏。
  ㈤原告因遭被告3 人毆打受傷，已支出必要醫藥費2913元。
五、兩造爭執事項：
  ㈠被告3 人在原告住處期間，有無共同以毆打原告之強暴方法
    ，限制原告之行動自由、使原告違反其意願交出提款卡、密
    碼、簽發本票、簽立切結書？被告3 人有無共同故意不法侵
    害原告之權利？是否應連帶負侵權行為損害賠償責任？
  ㈡原告請求被告3 人連帶賠償醫藥費2913元、存款損失3 萬元
    、慰撫金50萬元，有無理由？
六、本院之判斷：
  ㈠被告3 人在原告住處期間，有無共同以毆打原告之強暴方法
    ，限制原告之行動自由、使原告違反其意願交出提款卡、密
    碼、簽發本票、簽立切結書？
  ⒈查被告3 人於107 年5 月10日21時許至原告住處後，即待在
    原告住處，迄於翌（11）日11時37分許，始與原告一起離開
    原告住處，期間被告3 人曾輪流因接送家人、買宵夜或提領
    原告帳戶內存款而短暫離開又返回，又被告3 人在原告住處
    期間，有共同毆打原告，導致原告受有右臉、頭枕部、右臂
    、下腹壁多處瘀腫之傷害，洪信宏並有單獨持原告第一銀行
    帳戶之提款卡至ATM 提領3 萬元而收取之，原告另有簽發警
    票面金額420 萬元之本票1 張、在洪信宏書立之切結書上簽
    名後交予洪信宏。又原告於107 年5 月11日駕車搭載被告3
    人外出後，將車開往高雄市政府警察局苓雅分局成功路派出
    所等情，為兩造所不爭執，並有為警查扣之本票、切結書、
    第一商業銀行交易明細、監視器影像截圖在卷可佐〔見警卷
    第45、47頁、高雄地檢107 年度偵字第10731 號卷（下稱偵
    卷）第141 、163-177 頁〕，此部分之事實首堪認定。
  ⒉原告就被告3 人在其住處之經過、簽發本票、切結書、交付
    提款卡予洪信宏提款之緣由，於系爭刑案之一審審理中係陳
    述：107 年5 月10日晚上我回家，陳政男、郭旻榮兩人在一
    樓大廳攔住我，洪信宏問我認不認識他，我說不認識，洪信
    宏說他是「信仔」的朋友，我才想起是朋友的朋友，後來陳
    政男說在樓下抽菸不方便，說要去我家抽菸講事情，我不疑
    有他，就帶他們上去。後來他們一到我房間，洪信宏就說我
    有跟他借了一個花瓶（按：即被告3 人所稱黃金茶具組），
    我說什麼花瓶，我哪有借花瓶，陳正男聽到這句話說我不承
    認，就往我的頭部毆打，郭旻榮也跟著打我，後來他們逼我
    到客廳找花瓶，但是找不到，3 人又一起打我，我被打得莫
    名其妙，就說：「不要再打了，你們說什麼我都配合你們」
    ，後來他們要求我多少先還一些，我就拿提款卡給他們，陳
    政男拿走我的手機，他們3 個一直看守著我，隔天早上洪信
    宏有寫一張我借走黃金花瓶經過的紙，要我簽名，又要我簽
    本票，我被他們控制行動，只好配合等語〔見本院108 年度
    訴字第578 號卷（下稱刑事一審卷）第159 頁至第182 頁〕
    ，被告雖否認原告所述，辯稱未限制原告之行動自由，係原
    告自願交付提款卡、簽發本票、簽立切結書云云，然依被告
    所述，渠等係為原告侵占黃金茶具組之事，刻意至原告住處
    找原告，且聽聞原告否認侵占後，即對原告動手毆打成傷，
    可見被告3 人有以強暴方式討債之動機。又觀諸洪信宏書寫
    內容交由原告簽署之切結書，內容略為：「本人於91年底至
    92年間向受害人洪信宏之住處騙取以黃金鍛造之茶壺1 支、
    茶杯4 個，經得手後，即前往高雄市三民區某銀樓變賣現金
    ，經秤重茶組之總重為2 公斤13兩，經雙方同意買賣後，稅
    金額共58萬元，受害人洪信宏不甘被騙損失，歷經多年不懈
    的尋人，最終於107 年5 月10日晚上在騙取人之住處尋獲，
    經由雙方多次協調後，騙取人同意以現金420 萬賠償受害人
    之損失，受害人也同意接受該筆賠償金，為免日後有紛爭之
    事，特立此書為憑。」（見警卷第47頁），原告於案發時及
    系爭刑案、本院審理中既均堅詞否認曾向洪信宏借用黃金茶
    具組而擅自變賣，豈會自願簽署票面金額高達420 萬元之本
    票，復簽立承認騙取黃金茶具組變賣，並同意賠償420 萬元
    之切結書予洪信宏？顯見原告簽發本票、簽署切結書時，係
    違反其意願所為，則倘非被告共同以毆打原告、限制原告行
    動自由之方式對待原告，而壓制其意思表示自由，實不足以
    合理解釋原告何以願違反意願簽立本票及切結書。
  ⒊又被告3 人在原告住處期間，洪信宏有單獨持原告第一銀行
    帳戶之提款卡至ATM 提領3 萬元，提領之3 萬元現金由洪信
    宏收取乙情，為兩造所不爭執，衡情提款卡、金融帳戶之密
    碼均涉個人錢財保管之安全性，屬極度私人之物品，若非極
    親近之親人、朋友，自無可能輕易告知密碼，並任意交付他
    人使用，若係在可自行提領之狀況下，更無可能任意交付他
    人提領。當時原告既無不能親自出門提領現金之情形，卻由
    洪信宏持提款卡並輸入密碼提領，足徵原告之行動自由應係
    遭限制於住處內，而無法自由行動。
  ⒋再者，兩造均不爭執原告僅認識洪信宏，不認識陳政男、郭
    旻榮（兩造不爭執事項㈠），而107 年5 月10日21時許至翌
    日11時許，僅被告3 人曾輪流因買宵夜、接送家人或提領原
    告存款，短暫離開原告住處復又返回，業如前述，原告既遭
    被告3 人痛毆於先，被告3 人又始終有人留在原告住處，原
    告則始終未離開住處，衡諸常情，倘非如原告所述，被告3
    人係拘禁其於住處以逼債之故，實難想像與原告不相識之陳
    政男、郭旻榮，有何必要待在原告住處，與原告隔夜共處長
    達約十餘小時之必要。另衡以原告於107 年5 月11日以欲出
    售公司股票予友人籌錢清償為由，駕車搭載被告3 人離家後
    ，即伺機將車輛駛至派出所，並在派出所門口大喊救命，向
    警察表示遭被告妨害自由等情，業經洪信宏於系爭刑案一審
    審理中、本案審理中陳述明確（見刑事一審卷第105 頁、訴
    字卷第86頁），倘非確有遭拘禁逼債之非法情事，且當下亟
    欲脫困，自難認原告有何甘冒後續偵審程序被訴誣告、偽證
    罪之風險，逕搭載被告3 人駛至派出所大喊救命、指訴遭被
    告妨害自由之必要。是綜合上開各情，堪認被告3 人確於上
    開期間，將原告拘禁於上開住處、毆打原告，原告係被迫交
    出提款卡及密碼，並簽立本票、切結書無訛。
  ⒌被告雖辯稱：若我們限制原告之自由，原告何不在經過管理
    室時向管理員求援云云。然原告於107 年5 月11日11時37分
    許，與被告3 人離開住處，經過大廳警衛室時，眼神看向櫃
    台處，並以手指指向臉部乙情，經原審勘驗監視器錄影光碟
    明確（見刑事一審卷第155 頁），可知原告確有以眼神、手
    指指向臉部受傷處之方式，向管理員求援，惟因時間過於短
    暫，管理員並未意會，非如被告所稱原告全然未求援。又由
    原告於系爭刑案一審證稱：我認為管理員已經60幾歲了，被
    告他們才40幾歲，根本沒辦法跟被告3 人抗衡等語（見刑事
    一審卷第180 頁），可知原告係衡量被告3 人具人數、體力
    上之優勢後，選擇以暗示之方式求援，尚符常情，況原告隨
    即將車輛駛至警局，採取更為直接有效之求救方式，是自難
    以原告未大聲向管理員求援，遽認被告3 人並未限制原告之
    行動自由，被告此部分所辯，洵非可採。被告固又辯稱：若
    有限制原告之行動自由，不會讓原告開車云云。然未由被告
    3 人推派1 人開車之原因多端，可能係因只有原告知悉約定
    拿錢之地點，亦可能係被告3 人仗於人數優勢，自信仍可掌
    控原告行動，又見原告遭毆打後均配合之態度，而讓原告開
    車，是尚難僅以被告3 人讓原告開車一情，反指被告3 人並
    未於上開時地，私行拘禁並毆打原告，逼迫原告交出提款卡
    及密碼、簽立本票及切結書之事實，被告此部分辯解仍非可
    取。再原告於系爭刑案一審已陳述：我是到派出所求救後，
    到下午3 、4 點我才打電話跟我女兒說我被毆打，107 年5
    月11日早上我女兒下班後我沒有和她碰到面等語〔見臺灣高
    等法院高雄分院109 年度上訴字第454 號卷（下稱刑事二審
    卷）第168 頁〕，是被告洪信宏質疑如原告有遭妨害自由，
    何以能打電話予原告之女兒云云，亦非有據。
  ⒍訴外人即觀海大樓之管理員鍾昆展於刑案二審審理時固證稱
    ：「（問：我們（按：指被告）當時去找原告時，是不是有
    跟你說我們是要找朋友，還有留字條，對不對？）對。」、
    「（我們去好幾次，他都沒有跟我連絡，對不對？）對。」
    、「（我們當初去找原告好幾次，又留紙條，請他回來與我
    們連絡？）對。」、「（我們當時看到他回來，有押他嗎？
    ）沒有。」、「（是他請我們上去的對不對？）對。」、「
    （那你有詢問他們是誰嗎？）有，我有問他們，他們說在等
    原告，一共3 個人在等。」、「當時我在管理室櫃檯，前面
    是兩個桌子，我來的時候，被告他們坐在桌子那邊，一下子
    沒過多久，原告就從外面走進來，走進來時，這位胖胖的《
    手指陳政男》就快步過去搭肩問某某人你認識嗎？原告嚇一
    跳，撥開他的手，說我沒有跟人家結怨，你怎麼打我，陳政
    男就問原告認不認識信宏，原告抬頭看他坐在那邊，就說『
    是你喔』，他們就坐在那邊一起講話聊天，有點煙，我抬頭
    起來他們就一起站起來，走向電梯上去原告他家，我看到的
    過程是這樣。」、「（你值班到何時？）我值班到隔天清晨
    六點，後來沒有看到他們走出去。」等語（見刑事二審卷第
    237 至238 頁、第241 頁），不能證明被告3 人等未在原告
    住處內無對原告為任何毆打、強制書寫本票及剝奪原告行動
    自由，且證人鍾昆展值班時間僅到翌日6 時，則其亦無從目
    睹被告3 人與原告外出之情狀，自無從為被告3 人有利之認
    定。
  ⒎至被告固另以原告於系爭刑案、本案審理中，就是否曾與洪
    信宏見面及次數、是否曾至洪信宏住處等節，歷次陳述前後
    不一為由，質疑原告所述不足採信，然原告與洪信宏見面之
    次數、是否曾至洪信宏住處等節，尚無礙原告確有遭被告3
    人限制自由之事實認定，是被告此部分辯解猶屬無據。
  ㈡按因故意或過失，不法侵害他人之權利者，負損害賠償責任
    ；數人共同不法侵害他人之權利者，連帶負損害賠償責任；
    不法侵害他人之身體、健康、名譽、自由、信用、隱私、貞
    操，或不法侵害其他人格法益而情節重大者，被害人雖非財
    產上之損害，亦得請求賠償相當之金額，民法第184 條第1
    項前段、第185 條第1 項前段、第195 條第1 項分別定有明
    文。又數人共同不法侵害他人之權利者，對於被害人所受損
    害，所以應負連帶賠償責任，係因數人之行為共同構成違法
    行為之原因或條件，因而發生同一損害，具有行為關連共同
    性之故（最高法院85年度台上字第139 號判決意旨參照）。
    本件原告主張被告3 人對其不法侵害身體、自由、財產權之
    犯行，既經本院認定為真如前述，則原告依前揭規定請求被
    告3 人連帶負損害賠償責任，即屬有據。茲就原告之各項請
    求，審酌如下：
  ⒈醫藥費：
    原告主張遭被告3 人毆傷，而支出必要醫藥費（含證明書費
    ）2913元一情，業提出相關單據為證〔見本院108 年度附民
    字第655 號卷（下稱附民卷）第19-25 頁〕，並為被告所不
    爭執而同意賠償（見訴字卷第79頁），且經本院審酌支出之
    內容明細、金額尚在必要範圍，故原告此部分請求要屬有據
    。
  ⒉存款損失：
  ⑴被告3 人在原告住處期間，洪信宏有單獨持原告第一銀行帳
    戶之提款卡至ATM 提領3 萬元，提領之3 萬元現金由洪信宏
    收取等情，為兩造所不爭執，然原告是受被告3 人共同以強
    暴方式逼迫而交付提款卡、密碼，此業經本院認定如前，被
    告3 人之行為共同構成違法行為之原因、條件，而造成原告
    存款損失3 萬元之同一損害，原告係因被告3 人之共同侵權
    行為，而受財產上損害，依民法第185 條第1 項規定，被告
    3 人仍應負連帶損害賠償責任，故該存款雖僅洪信宏一人取
    得，原告仍得就此3 萬元損害，向被告3 人請求連帶賠償。
  ⑵洪信宏雖抗辯：系爭刑案之刑事判決主文已宣告沒收其犯罪
    所得3 萬元或追徵其價額，原告不得重複請求損害賠償云云
    ，惟按犯罪所得，屬於犯罪行為人者，沒收之，但有特別規
    定者，依其規定；犯罪所得已實際合法發還被害人者，不予
    宣告沒收或追徵，刑法第38條第1 項、第3 項定有明文。又
    沒收物、追徵財產，於裁判確定後1 年內，由權利人聲請發
    還者，或因犯罪而得行使債權請求權之人已取得執行名義聲
    請給付，除應破毀或廢棄者外，檢察官應發還或給付之，其
    已變價者，應給與變價所得之價金，刑事訴訟法第473 條第
    1 項亦有明文。其立法理由略以：依新刑法第38條之3 第1
    、2 項規定，經判決諭知沒收之財產，雖於裁判確定時移轉
    為國家所有，但第三人對沒收標的之權利不受響。故沒收物
    經執行沒收後，犯罪被害人仍得本其所有權，依本條規定，
    聲請執行檢察官發還；又因犯罪而得行使請求權之人，如已
    取得執行名義，亦應許其向執行檢察官聲請就沒收物、追徵
    財產受償，以免犯罪行為人經國家執行沒收後，已無清償能
    力，犯罪被害人因求償無門，致產生國家與民爭利之負面印
    象。由上開規定可知，犯罪所得如已發還犯罪被害人，則不
    予宣告沒收或追徵，犯罪被害人亦得以執行名義聲請就沒收
    物受償，故尚不至於發生「沒收全部犯罪所得後，又需全額
    賠償被害人」之情形，是洪信宏以刑事判決已宣告沒收或追
    徵犯罪所得3 萬元為由，謂原告不得向其請求損害賠償，容
    有誤會。
  ⒊慰撫金：
    原告遭被告3 人不法侵害身體、自由權，精神上驚恐及痛苦
    ，受有非財產上損害，自屬可以想像，則原告依前揭規定，
    請求被告連帶賠償慰撫金，自屬有據。而慰藉金之賠償須以
    人格權遭遇侵害，使精神上受有痛苦為必要，其核給之標準
    固與財產上損害之計算不同，然非不可斟酌雙方身分資力與
    加害程度，及其他各種情形核定相當之數額（最高法院51年
    台上字第223 號判例意旨可資參照）。茲審酌兩造陳報之學
    歷、現職、收入（見訴字卷第87頁），及兩造106 、107 年
    度稅務電子匣門財產所得調件明細表所示之所得、財產，暨
    被告上開加害情節及原告之傷勢、人身自由遭侵害之期間長
    短、程度等一切情狀，認原告請求50萬元之慰撫金，尚嫌過
    高，遭毆打受傷部分，慰撫金以3 萬元為適當，遭妨害自由
    部分慰撫金則以6 萬元為適當。
七、綜上所述，原告依民法第184 條第1 項前段、第185 條第1
    項、第195 條第1 項前段，請求被告連帶給付原告（醫藥費
    2913元+ 存款損失3 萬元+ 慰撫金9 萬元＝12萬2913元），
    及自起訴狀繕本送達翌日即108 年11月16日（送達證書見附
    民卷第31、33、35頁）起至清償日止，按週年利率5 ﹪計算
    之利息，洵屬有據，應予准許，逾此範圍之請求，則無理由
    ，應予駁回。
八、洪信宏雖另聲請證人黃宗信作證，欲證明原告確有向洪信宏
    商借黃金茶具組，惟此一待證事項縱然屬實，仍無礙被告3
    人有限制原告行動自由、毆打原告成傷，以強暴方式使原告
    違反意願而交付提款卡、密碼、簽發本票、簽立切結書等事
    實認定，本院因認無再為調查之必要，附此敘明。
九、本判決就原告勝訴部分，所命被告之給付金額未逾50萬元，
    爰依民事訴訟法第389 條第1 項第5 款之規定，依職權宣告
    假執行，並依職權宣告被告如以12萬2913元為原告預供擔保
    ，得免為假執行。
十、據上論結，本件原告之訴為一部有理由，一部無理由，依民
    事訴訟法第385 條第1 項前段、第79條、第85條第2 項、第
    389 條第1 項第5 款、第392 條第2 項，判決如主文。
中    華    民    國   110    年    11    月    25    日
                  民事第一庭  法  官  陳筱雯
以上正本係照原本作成。
如對本判決上訴，須於判決送達後20日內向本院提出上訴狀。如
委任律師提起上訴者，應一併繳納上訴審裁判費。
中    華    民    國   110    年    11    月    25    日
                              書記官  張宸維